臺灣高雄地方法院小額民事判決
111年度雄小字第2236號
原      告  南山產物保險股份有限公司

法定代理人  蔡漢凌  
訴訟代理人  黃嘉德  
            盧銘緯  
            葉特琾  
被      告  林宏曄  


上列當事人間損害賠償事件，本院於民國111 年11月17日言詞辯
論終結，判決如下：
    主      文
被告應給付原告新臺幣壹萬陸仟玖佰伍拾元，及自民國一一一年
十一月十七日起至清償日止，按週年利率百分之五計算之利息。
原告其餘之訴駁回。
訴訟費用新臺幣壹仟元由被告負擔。
本判決第一項得假執行，但被告以新臺幣壹萬陸仟玖佰伍拾元供
擔保後免為假執行。
    事實及理由
原告主張被告於民國109 年10月21日20時1 分許，騎乘車牌號碼
000-0000號普通重型機車行經高雄市○○區○○○路000號房屋前道路
時，因未注意車前狀況及保持隨時可以煞停之安全距離，而與由
其承保、訴外人力曜機電科技有限公司所有、停放於路邊121274
計時停車格內之車牌號碼000-0000號自用小客車（下稱系爭車輛
）發生碰撞（下稱系爭交通事故），致系爭車輛受有損害，其已
依保險契約賠付力曜機電科技有限公司系爭車輛車體損害新臺幣
（下同）19,313元，為此，爰依民法第184 條第1 項前段、第19
1 條之2 及保險法第53條之規定提起本訴之事實，業據其提出系
爭車輛行照、系爭交通事故當事人登記聯單、估價單、統一發票
、汽（機）車保險理賠理算書等件為證，並有現場圖、現場照片
、道路交通事故談話紀錄表、調查報告表㈠、㈡-1及初步分析研判
表等證在卷可稽，而被告經合法通知則未到庭爭執，亦未提出書
狀作何答辯或陳述，經本院調查前揭證據資料後，堪認原告之主
張為真實且有理由，被告對系爭交通事故之發生為有過失，應負
損害賠償之責。又系爭車輛係於108 年9 月出廠（行車執照僅記
載出廠年月，依法推定為該月15日出廠），迄至損害發生日即10
9 年10月21日使用約1 年2 個月（固定資產提列折舊採用平均法
者，使用期間不滿1 月者，以月計），其修復零件費用12,150元
以平均法計算折舊後僅餘殘價約9,787 元，再加計烤漆5,738 元
、板金1,425 元，合計16,950元，即為原告得代位請求被告賠償
系爭車輛修復費用數額。從而，原告請求被告給付16,950 元，
及自111 年11月17日起算之法定遲延利息為有理由，應予准許，
逾此部分則屬無據，應予駁回，爰判決如主文。又本件係適用小
額程序為被告敗訴之判決，依民事訴訟法第436 條之20規定，依
職權宣告假執行。並依同法第436 條之23準用同法第436 條第2 
項，適用同法第392 條第2 項規定，依職權宣告被告預供擔保，
得免為假執行。
中　　華　　民　　國　　111 　年　　11　　月　　30　　日
                 高雄簡易庭  法      官  謝宗翰
以上正本係照原本作成。
民事訴訟法第436條之24第2項：對於本判決之上訴，非以違背法
令為理由，不得為之。
如對本判決上訴，須於判決送達後20日內向本院提出上訴狀，並
須表明原判決所違背之法令及其具體內容與依訴訟資料可認為原
判決有違背法令之具體事實之上訴理由。（均須按他造當事人之
人數附繕本）。
中　　華　　民　　國　　111 　年　　11　　月　　30　　日
                              書  記  官  許弘杰